【裁判字號】    89,上,812
【裁判日期】    900313
【裁判案由】    給付貨款
【裁判全文】
臺灣高等法院民事判決  八十九年度上字第八一二號
      上  訴  人  松義貿易有限公司
      法定代理人  黃淑芬
      訴訟代理人  沈宏裕律師
                  林嫦芬律師
      被上訴人    曜正實業股份有限公司  設台中縣梧棲鎮○○○街一九一號
      法定代理人  李憲彰      .
      訴訟代理人  鍾開榮律師
右當事人間請求給付貨款事件，上訴人對於中華民國八十九年五月三十日臺灣臺北地
方法院八十八年度訴字第五一四七號第一審判決提起上訴，本院判決如左：
    主    文
上訴駁回。
第二審訴訟費用由上訴人負擔。
    事    實
甲、上訴人方面：
一、聲明：求為判決：(一)原判決關於命上訴人給付之金額超過美金九百八十元四分本
    息部分及該部分假執行之宣告暨該部分訴訟費用之裁判均廢棄。(二)上開廢棄部分
    ，被上訴人在第一審之訴及假執行之聲請均駁回。
二、陳述：除與原判決記載相同部分，予以引用外，並補稱：
（一）兩造於民國（下同）八十八年七月二十九日所簽訂之四千打襪子買賣契約之貨
      款係美金六萬四千六百元，如加計被上訴人於原審另提出之七百二十雙襪子買
      賣契約之價金美金九百八十元四分，總計為美金六萬五千五百八十元四分，惟
      被上訴人在原審竟請求上訴人給付六萬八千九百九十六元四角九分，顯與契約
      內容不符。
（二）被上訴人所交付之貨物即襪子四千打均有瑕疵，致上訴人遭國外客戶求償美金
      十二萬一千九百六十元及日幣七十五萬六千九百八十七元，及取消後續四筆訂
      單計美金三萬八千八百元，上訴人業已賠付美金六萬一千二百八十二元，則被
      上訴人自應就其債務不履行，對上訴人負損害賠償美金十萬零八十二元責任，
      上訴人自得主張以前開金額與被上訴人之貨款請求權相抵銷。
三、證據：除援用原審之立證方法外，並補提出訂貨合約書、傳真信函、宣誓書、請
    求書、請款單、費用代墊明細表、匯出匯款明細單、買賣確認書及退貨通知書為
    證。
乙、被上訴人方面：
一、聲明：求為判決：上訴駁回。
二、陳述：除與原判決記載相同部分，予以引用外，並補稱：
（一）上訴人於原審就被上訴人所為關於系爭襪子之數量及金額之主張均未爭執，復
      自認已受領被上訴人所提出之前開貨物，則上訴人於本院再為否認被上訴人所
      交付貨物之價金，於法顯屬無據。
（二）上訴人就系爭貨物有何瑕疵及其瑕疵數量為何，均不能舉證以實其說，且於被
      上訴人提出給付時，亦均受領而未為保留，則上訴人空言主張系爭貨物有瑕疵
      ，顯不足取。
（三）否認上訴人於本院所提出之私文書之真正。
三、證據：援用原審之立證方法。
    理    由
一、本件被上訴人起訴主張：上訴人於八十八年七月二十九日向伊訂購襪子四千打，
    伊已依約按時交貨，上訴人則尚有部分貨款美金六萬八千零一十六元四角五分未
    給付，經伊定期催告上訴人於八十八年十一月二十二日前給付，惟上訴人迄未給
    付等情，爰依買賣之法律關係，求為命上訴人如數給付並自八十八年十一月二十
    三日起至清償日止按年息百分之五加付利息之判決（被上訴人另請求上訴人給付
    貨款美金九百八十元四分及法定遲延利息，經原審判命上訴人給付，未據上訴人
    聲明不服）。
    上訴人則以：被上訴人所交付之四千打襪子有不符約定規格、尺寸之瑕疵，伊自
    得請求被上訴人另行交付四千打符合約定規格之襪子，或將所交付之有瑕疵之襪
    子挑出，重新更換符合契約所訂規格、尺寸之襪子，並賠償伊所受倉租、運費等
    因遲延所生之一切損害，而於被上訴人履行上開補正瑕疵及損害賠償前，伊得行
    使同時履行抗辯權，拒絕買賣價金之給付；或以被上訴人依債務不履行損害賠償
    責任應賠付之金額美金十萬零八十二元為抵銷云云，資為抗辯。
二、經查被上訴人主張上訴人於八十八年七月二十九日向伊訂購襪子四千打，伊已依
    約按時交貨，上訴人尚有部分貨款美金六萬八千零十六元四角五分未清償，伊復
    已定期催告上訴人於八十八年十一月二十二日前給付，但為上訴人所拒之事實，
    業據其提出訂貨合約書、存證信函暨收執聯為證（見原審卷第九頁至第十三頁）
    ，且為上訴人在原審所不爭執，自堪信為真實。雖上訴人於本院抗辯兩造之買賣
    契約所約定之價金係美金六萬四千六百元，非六萬八千零十六元四角五分云云，
    但查上訴人既於原審審理時始終未爭執被上訴人所請求之金額，且於其所提出供
    作有利其認定之被上訴人致高商店函內關於系爭貨品價金之記載亦為美金六萬
    八千零十六元四角五分（見本院卷第二五頁），是上訴人所為此部分之抗辯，自
    不足取。又上訴人另抗辯被上訴人所交付之襪子有不符約定規格、尺寸之瑕疵云
    云，並提出下游襪廠所製發，載明因紗系數不同始造成襪子長短不一之傳真函一
    紙（下稱下游襪廠八十八年十月九日函─見原審卷第四五頁），及被上訴人所製
    發，載明被上訴人願提供百分之十及百分之二十五之折扣之傳真函二紙（下稱被
    上訴人八十八年十月八日函及八十八年十月十八日函─見原審卷第四四頁及第四
    六頁）、以及上訴人所製發之通知被上訴人貨物瑕疵之傳真函一紙及宣誓書、請
    求書及被上訴人致日本客戶之傳真函（見本院卷第二四頁、第二五頁、第二七頁
    至第二九頁）為證（見原審卷第三九頁）。但查：
（一）上訴人所提出之下游襪廠八十八年十月九日函之內容係記載：「頃接您轉來松
      義公司（即上訴人）傳真關於尺碼問題，很抱歉發生尺寸不符情事．．．據松
      義（即上訴人公司）梁小姐傳真中所述，問題是出在TIGHT 的長度與企劃書規
      定有長短差異，我義烏廠檢討過此問題，主要原因是SPANDEX（彈性紗）因LOT
      NO（紗系數）不同，回縮系數有所差異所致．．．」，經核該廠商係根據上訴
      人公司職員之描述，作貨物瑕疵之推測，並非即承認貨物有瑕疵，故充其量僅
      能據為證明上訴人有向被上訴人通知貨物有瑕疵之事實，惟尚不足以據為證明
      上訴人所指之貨物即係系爭四千打之貨物，更不足以證明系爭貨物確實有瑕疵
      。又被上訴人八十八年十月八日函係記載：「關於SGS－88041第二櫃及SGS－8
      8044退貨一事，襪廠表示願意提供10% 的折扣，請代為詢問客人是否接受」，
      僅係被上訴人轉述下游襪廠之意見，並非表示被上訴人承認系爭貨物有瑕疵，
      故亦不足據為有利於上訴人之認定。又被上訴人八十八年十月十八日函係記載
      ：「關於FV─971064TIGHTS 4,000 DZN退運，經跟本公司董事長及李總經理求
      證結論如下：．．．第一筆3,000DZN TIGHTS同意50%折扣給客人．．．第二筆
      4000ＤＺＮTIGHTS我方及東方桂冠不同意50%折扣，依10/13義烏會議，李總只
      同意25%的折扣底線，若客人堅持要50%折扣，我方要求客人退回出貨文件，由
      我自行處理退運問題．．．」，經核其所述之貨物共七千打，並無法確知究係
      何筆為系爭之貨物，及兩造是否曾會同檢驗系爭貨物並確認有瑕疵等情，故充
      其量僅能據為證明被上訴人曾因上訴人請求退貨七千打，而與上訴人協商貨款
      折扣，惟尚不足以據為證明系爭貨物確有瑕疵之事實。至上訴人對被上訴人所
      發之瑕疵通知函，經核其內容所載之貨物訂單號碼乃SGS88041，並非系爭貨物
      之訂單號碼SGS88044（見原審卷第九頁所附之訂貨合約書），故亦不足據為有
      利於上訴人之認定。至證人即被上訴人公司職員李憲貞雖在原審到場證述有與
      上訴人公司職員蔡奇文去工廠驗貨（見原審卷第五四頁背面），惟查兩造間就
      貨物買賣往來之次數有多筆，此為兩造所不爭執，復有上訴人所提出之會算單
      及支票為證（見原審卷第三Ｏ頁至第三四頁），故證人李憲貞所證述之貨物瑕
      疵是否即為系爭貨物，即有疑問；況證人蔡奇文在原審到場證述：「因為第二
      批貨有瑕疵，第三批貨已經送到日本，所以去看第四批貨．．．第三批貨日本
      客戶領走，第二櫃錢付清後，才發生日本客戶退貨」（見原審卷第五五頁），
      足證證人李憲貞與蔡奇文所檢驗之貨物係尚未運至日本之貨物，故並非本件已
      運至日本而遭退貨之系爭貨物，是證人李憲貞所為之上開證詞亦不足據為有利
      於上訴人之認定。
（二）至上訴人所提出之宣誓書、請求書及被上訴人致日本客戶之傳真函，均經被上
      訴人否認為真正。縱認上開私文書係屬真正，惟查其中被上訴人致上訴人之日
      本客戶高商店之傳真函，明載貨物尚在日本且為高商店受領持有中，因銀
      行拒絕付款予上訴人，故上訴人拒絕付款予被上訴人，被上訴人乃商請高商
      店以百分之二十五折扣價金付款，且被上訴人不願再繼續生產其他訂單之貨物
      （見本院卷第二四頁及第二五頁），是該傳真函充其量僅能據為證明被上訴人
      為求取得貨款，不惜折價之事實，惟尚不能據為證明系爭貨物確有瑕疵。至日
      本高商店及訴外人山上直哉所出具之宣誓書及請求書，充其量亦僅能據為證
      明日本高商店向上訴人主張其向上訴人訂購之多筆貨物有瑕疵而索賠及訴外
      人山上直哉向上訴人索取佣金損害賠償之事實，惟均不足以據為證明系爭訂單
      號碼為SGS88044之貨物確實有瑕疵，故前開證據資料均不足據為有利於上訴人
      之認定。況上訴人復在本院自認：「這些貨物在日本已經銷售出去，究竟有多
      少瑕疵，上訴人實在沒有辦法確定」（見本院卷第一一○頁），故上訴人所為
      系爭貨物有瑕疵云云，自不足取。
三、綜上所述，上訴人所抗辯系爭貨物有瑕疵云云，既不足取，則被上訴人本於買賣
    之法律關係，請求上訴人給付貨款美金六萬八千零十六元四角五分及自八十八年
    十一月二十三日起至清償日止，按年息百分之五計算之利息部分，即屬有據，應
    予准許。從而，原審就上開部分所為上訴人敗訴之判決，並無不合。上訴論旨指
    摘原判決此部分不當，求予廢棄改判，為無理由。
四、至兩造其餘之攻擊或防禦方法，及未經援用之證據，經本院斟酌後，認為均不足
    以影響本判決之結果，自無逐一詳予論駁之必要，併此敘明。
五、據上論結，本件上訴為無理由，依民事訴訟法第四百四十九條第一項、第七十八
    條，判決如主文。
中      華      民      國     九十     年      三      月     十三     日
                               臺灣高等法院民事第十三庭
                                   審判長法  官  林  鄉  誠
                                         法  官  陳  駿  璧
                                         法  官  謝  碧  莉
右正本係照原本作成。
如不服本判決，應於收受送達後二十日內向本院提出上訴書狀，其未表明上訴理由者
，應於提出上訴後二十日內向本院補提理由書狀（均須按他造當事人之人數附繕本）
上訴時應提出委任律師或具有律師資格之人之委任狀；委任有律師資格者，另應附具
律師及格證書及釋明委任人與受任人有民事訴訟法第四百六十六條之一第一項但書或
第二項（詳附註）所定關係之釋明文書影本。
中      華      民      國     九十     年      三      月     十五     日
                                         書記官  曹  聖  德
附註：
民事訴訟法第四百六十六條之一（第一項、第二項）：
對於第二審判決上訴，上訴人應委任律師為訴訟代理人。但上訴人或其法定代理人具
有律師資格者，不在此限。
上訴人之配偶、三親等內之血親、二親等內之姻親，或上訴人為法人、中央或地方機
關時，其所屬專任人員具有律師資格並經法院認為適當者，亦得為第三審訴訟代理人
。


司法院資訊處製作；財團法人民間司法改革基金會備份。
